【裁判字號】    99,易,520
【裁判日期】    990728
【裁判案由】    竊盜等
【裁判全文】
臺灣屏東地方法院刑事判決               99年度易字第520號
公  訴  人  臺灣屏東地方法院檢察署檢察官
被      告  甲○○
            乙○○
上列被告因竊盜等案件，經檢察官提起公訴（99年度偵字第3949
、4222、4917、4960號），嗣因被告2 人就被訴事實均為有罪之
陳述，經合議庭裁定由受命法官獨任適用簡式審判程序審理，本
院判決如下：
    主  文
甲○○犯如附表編號1 至12所示之竊盜罪，各處如附表編號1 至
12所示之刑。應執行有期徒刑年貳月，扣案之開口扳手壹支沒
收。
乙○○犯搬運贓物罪，共貳罪，均累犯，各處有期徒刑月，如
易科罰金，均以新臺幣壹仟元折算壹日。應執行有期徒刑伍月，
如易科罰金，以新臺幣壹仟元折算壹日。
    事  實
一、甲○○曾因竊盜案件，經法院判處有期徒刑10月確定，甫於
    民國98年7 月31日縮刑期滿執行完畢。詎其仍不知悔改，復
    意圖為自己不法之所有，分別基於意圖為自己不法所有之犯
    意，於下列附表所示之時間、地點，以附表所示之方法，竊
    取附表所示被害人之物。嗣（一）因有多人向警報怨有多件
    農田之抽水馬達遭竊，經警先於99年4 月5 日至屏東縣潮州
    鎮之福成行舊貨五金業查訪，發現甲○○與乙○○（乙○○
    部分詳下述）有於99年4 月4 日將附表編號2 、3 、6 被害
    人遭竊之馬達變賣行為，經通知甲○○到案說明後，甲○○
    於99年4 月7 日除坦承有犯該3 件竊盜犯行外，並於警方尚
    未發覺其有為附表編號1 、4 、5 、7 、8 之竊盜行為前，
    即向警坦白供認另有為該5 件竊盜犯行，並扣得甲○○所有
    為上開8 件竊盜犯行時作為工具使用、客觀上足為兇器之開
    口扳手1 支；（二）警方於99年4 月10日至屏東縣內埔鄉○○村○○路45號正興資源回收場查訪，發現甲○○與另一名
    女子於該日有至該處將附表編號10、11被害人遭竊之馬達變
    賣行為，經通知甲○○到案說明後，甲○○坦承有犯該2 件
    竊盜犯行；（三）甲○○於附表編號12時間為竊取行為時當
    場為邱國玉發現，嗣經村民圍捕，於村內大廟後面排水溝緝
    獲；（四）就附表編號9 之犯行，經警方於被害人住處採證
    採得指紋送鑑定後為甲○○之指紋，始知悉上開犯行。
二、乙○○因竊盜案件，經法院判處有期徒刑6 月確定，嗣經減
    刑為3 月確定，又因毒品案件，經法院判處有期徒刑10月、
    4 月，並定應執行有期徒刑1 年確定，上開各罪接續執行，
    甫於98年1 月8 日縮短刑期執行完畢，仍不知悔改，均明知
    甲○○交付載運之抽水馬達來源可疑，竟分別基於搬運贓物
    之犯意，（一）於99年4 月4 日14時餘許，接獲甲○○電話
    ，騎車牌號碼ZYR-093 號機車至竹田鄉○○村○○路朱王宮
    廟後，亦即竹南村新興路段，自涵洞內取出3 具抽水馬達（
    分別為庚○○所有之大隆牌、丑○○所有之永喬牌、卯○○
    所有之川山牌），先於同日15時30分許載運2 具抽水馬達，
    於同日14時許，再載運1 具抽水馬達，騎至坐落於屏東縣潮
    州鎮○○○段第583-21號農地之福成行舊貨五金業，由甲○○以每公斤15元，售予不知情之周莊雪嬌，獲款1306元，甲○○事先幫乙○○機車加油，並與乙○○共同飲食花用。（
    二）復於99年4 月10日14時許，接獲甲○○打來電話，騎上
    開機車至屏果縣竹田鄉美崙村公墓旁，搭載甲○○及附表編
    號10、11之2 具抽水馬達，載往屏東縣內埔鄉○○村○○路
    45號正興資源回收場，由甲○○售予不知情之張月娥，獲款
    1170元，甲○○先墊50元供乙○○機車加油。
三、案經壬○○訴由屏東縣警察局潮州分局、東港分局、內埔分
    局報告臺灣屏東地方法院檢察署檢察官偵查起訴。
    理  由
一、按本件被告甲○○、乙○○2 人所犯係死刑、無期徒刑、最
    輕本刑為3 年以上有期徒刑以外之罪，其等於準備程序就被
    訴事實為有罪之陳述，經受命法官告知簡式審判程序之旨，
    並聽取其等與公訴人之意見後，合議庭認無不得或不宜改依
    簡式審判程序進行之情事，依刑事訴訟法第273 條之1 第1
    項、第284 條之1 規定，裁定本件由受命法官獨任進行簡式
    審判程序，合先敘明。
二、上揭犯罪事實，業據被告甲○○、乙○○2 人於本院審理中
    坦承不諱，此外並有被害人壬○○、丑○○、庚○○、丙○○、戊○○、卯○○、丁○○、癸○○、己○○、子○○○
    、廖錦村、辛○○之指述及證人邱國玉、張月娥、周莊雪嬌
    、李世傑之證述，贓物認領保管單八紙、現場照片四十張、
    警政署刑事警察局鑑定書及甲○○指紋卡、己○○住處現場
    照片八張、辛○○農地現場照片兩張，就被告乙○○犯行部
    分並有共同被告甲○○警詢及偵查之供述及證述等在卷可稽
    ，足認被告甲○○、乙○○2 人前揭自白與事實相符，本案
    事證明確，被告甲○○、乙○○2 人之犯行堪以認定。
三、按刑法第321 條第1 項第3 款之攜帶兇器竊盜罪，係以行為
    人攜帶兇器竊盜為其加重條件，此所謂兇器，其種類並無限
    制，凡客觀上足對人之生命、身體、安全構成威脅，具有危
    險性之兇器均屬之，且祇須行竊時攜帶此種具有危險性之兇
    器為已足，並不以攜帶之初有行兇之意圖為必要（最高法院
    79年度臺上字第5253號判例意旨參照）。本件被告甲○○犯
    附表編號1 至8 、10至12案件時所持用之扳手，既均係用以
    轉動馬達之螺絲，顯見均為金屬所製且具有相當之硬度，客
    觀上皆足對人之生命、身體、安全構成威脅，故核被告甲○○上開附表編號1 至3 、5 至8 、10至12等10件竊盜之行為
    ，皆係犯刑法第321 條第1 項第2 、3 款之攜帶兇器踰越安
    全設備竊盜罪（被告爬越鐵絲網、鐵門、大門、小門而進入
    農地，該等鐵絲網等皆係作為防止他人進入之安全設備）。
    被告甲○○就附表編號4 所為，則係犯刑法第321 條第1 項
    第3 款之攜帶兇器竊盜罪，其就附表編號9 所為，則係犯刑
    法第321 條第1 項第1 、2 款之踰越安全設備於夜間侵入住
    宅罪（窗戶亦為安全設備）。被告甲○○上開12件加重竊盜
    犯行，犯意各別，被害人不同，自應分論併罰。被告甲○○
    於警方尚未掌握具體證據發覺其有為附表編號1 、4 、5 、
    7 、8 之竊盜行為前，即向警坦白供認有為該5 件竊盜犯行
    並接受裁判，符合自首規定，故本院依刑法第62條前段規定
    予以減輕。被告乙○○明知其幫甲○○所搬運者為贓物，仍
    99年4 月4 日及同年月10日前後2 次不同日期與之共同搬運
    ，核被告乙○○所為，均係犯刑法第349 條第2 項之搬運贓
    物罪（被告甲○○竊盜後復搬運贓物之行為，係其事後處分
    竊盜所為物品之行為，不另論以搬運贓物罪，最高法院24年
    度上字第3283號判例參照），被告乙○○99年4 月4 日同日
    雖有2 次搬運贓物行為，但其時間密接，應屬接續犯行僅構
    成一罪，惟其99年4 月4 日及同年月10日不同天之搬運贓物
    犯行，相隔已有數日，無從認定時間密接，更且乙○○於99
    年4 月5 日曾經過警方傳喚製作筆錄，故其99年4 月4 日及
    同年月10日顯係基於不同犯意而為搬運贓物犯行，自應分論
    併罰。又被告甲○○、乙○○有事實欄所列前揭犯罪前科紀
    錄，有臺灣高等法院被告前案紀錄表2 份在卷可稽，被告甲○○、乙○○2 人受有期徒刑之執行完畢，五年以內故意再
    犯本件有期徒刑以上之數罪，均構成累犯，均應依刑法第47
    條第1 項規定加重其刑。被告甲○○所犯附表編號1 、4 、
    5 、7 、8 之竊盜罪，同時有累犯加重及自首減輕之事由，
    依刑法第71條第1 項規定，應先加後減。爰審酌被告甲○○
    、乙○○2 人均值壯年，被告甲○○不思以正當方式賺取金
    錢，竟以附表所示攜帶兇器、踰越安全設備或夜間侵入住宅
    竊盜方式為之，侵害他人身體、財產安全及危害社會治安頗
    大，被告乙○○則經被告甲○○之要求為之搬運贓物，增加
    偵查犯罪員警等追查贓物之困難，所為均不足取，及上開竊
    取及搬運之物有部分已返還被害人、被告甲○○、乙○○2
    人於本院審理時坦承犯行，犯後態度尚可，並兼衡其等犯罪
    動機、經濟狀況及智識程度等一切情狀，就被告甲○○、乙○○2 人上開所犯之罪，各量處如附表或主文所示之刑，並
    定其應執行之刑，及就被告乙○○所受有期徒刑宣告刑及定
    應執行刑部分併諭知易科罰金之折算標準如主文所示，以示
    懲儆。扣案被告甲○○所有開口扳手1 支，既係其所有並供
    其犯附表編號1 至8 所用之用，依法自應於定附表編號1 至
    8 之刑及定應執行刑時宣告沒收。惟就被告甲○○犯附表編
    號10至12竊盜時所攜帶之扳手，則未扣案，亦無證據證明係
    違禁物，為免執行困難，爰不予宣告沒收，並予述明。
據上論斷，應依刑事訴訟法第273 條之1 第1 項、第284 條之1
、第299 條第1 項前段，刑法第321 條第1 項第1 、2 、3 款、
第349 條第2 項、第47條第1 項、第62條前段、第38條第1 項第
2 款、第41條第1 項前段、第51條第5 款，刑法施行法第1 條之
1 ，判決如主文。
本案經檢察官劉昀到庭執行職務。
中    華    民    國    99    年    7     月    28    日
                  刑事第一庭    法  官  黃紀錄
以上正本證明與原本無異。
如不服本判決應於收受判決後10日內向本院提出上訴書狀，並應
敘述具體理由；其未敘述上訴理由者，應於上訴期間屆滿後20日
內向本院補提理由書（均須按他造當事人之人數附繕本）「切勿
逕送上級法院」。
中    華    民    國    99    年    7     月    28    日
                                書記官  戴仲敏
附表：
 ┌──┬────┬─────┬───────────────────┬─────────┐
 │編號│犯罪時間│ 犯罪地點 │行為方式、被害人、竊得財物            │宣告罪刑          │
 ├──┼────┼─────┼───────────────────┼─────────┤
 │1   │99年4 月│屏東縣竹田│甲○○持客觀上足為兇器之開口扳手1 支，│甲○○犯刑法第三百│
 │    │1 日8 時│鄉頭崙村新│乘園主壬○○不在之際，攀爬大門旁鐵絲網│二十一條第一項第二│
 │    │許至14時│田段第661 │進入屏東縣竹田鄉○○村○○段第661 號農│、三款之竊盜罪，累│
 │    │20分許間│號農地    │地，以扳手鬆開螺絲，將電線拉斷，踢壞馬│犯，處有期徒刑捌月│
 │    │某時    │          │達連接水管後，竊取台永新牌抽水馬達1 具│，扣案開口扳手壹支│
 │    │        │          │，破壞鐵絲網後擬搬出，因有路人經過，棄│沒收。            │
 │    │        │          │置於水溝內逃逸（本件符合自首）。      │                  │
 ├──┼────┼─────┼───────────────────┼─────────┤
 │2   │99年3 月│竹田鄉頭崙│甲○○乘所有人丑○○不在園內之時，爬鐵│甲○○犯刑法第三百│
 │    │31日9 時│村新田段第│門進入竹田鄉○○村○○段第584 號農地，│二十一條第一項第二│
 │    │30分許至│584 號農地│持同上之扳手，以同上之手法竊取永喬牌電│、三款之竊盜罪，累│
 │    │4 月2 日│          │機抽水馬達1 具。                      │犯，處有期徒刑拾月│
 │    │6 時20分│          │                                      │，扣案開口扳手壹支│
 │    │許間某時│          │                                      │沒收。            │
 ├──┼────┼─────┼───────────────────┼─────────┤
 │3   │99年4 月│竹田鄉頭崙│甲○○逢地主庚○○他去之際，爬越圍籬鐵│甲○○犯刑法第三百│
 │    │1 日11時│村新田段第│絲網，進入竹田鄉○○村○○段第43號農地│二十一條第一項第二│
 │    │許至4 月│43號農地  │，持同上之扳手，以同上之手法竊得大隆牌│、三款之竊盜罪，累│
 │    │2 日9 時│          │抽水馬達1 具，破壞相鄰鄰地鐵絲網將馬達│犯，處有期徒刑拾月│
 │    │30分許間│          │搬走。                                │，扣案開口扳手壹支│
 │    │某時    │          │                                      │沒收。            │
 ├──┼────┼─────┼───────────────────┼─────────┤
 │4   │99年4 月│竹田鄉頭崙│甲○○見所有人丙○○未在屏東縣竹田鄉頭│甲○○犯刑法第三百│
 │    │2 日14時│村新田段第│崙村新田段第580 號農地，大門亦未上鎖，│二十一條第一項第三│
 │    │30分許至│580 號農地│逕入園內，持同上之扳手，以同上之手法竊│款之竊盜罪，累犯，│
 │    │同日18時│          │得廠牌不詳之抽水馬達1 具，暫置於南二高│處有期徒刑捌月，扣│
 │    │30分許間│          │架橋下豐興路段涵洞後離去（嗣該馬達不見│案開口扳手壹支沒收│
 │    │某時    │          │，本件符合自首）。                    │。                │
 ├──┼────┼─────┼───────────────────┼─────────┤
 │5   │99年4 月│竹田鄉竹南│甲○○乘園主戊○○未在之際，自鐵門爬入│甲○○犯刑法第三百│
 │    │2 日7 時│村新田段第│，持同上之扳手，以同上之手法竊取川山牌│二十一條第一項第二│
 │    │30分許至│1075號農地│抽水馬達1 具，移置一旁，遭人發現後逃逸│、三款之竊盜罪，累│
 │    │同月3 日│          │，未及取走（本件符合自首）。          │犯，處有期徒刑捌月│
 │    │6 時許間│          │                                      │，扣案開口扳手壹支│
 │    │某時    │          │                                      │沒收。            │
 ├──┼────┼─────┼───────────────────┼─────────┤
 │6   │99年4 月│竹田鄉竹田│甲○○翻爬大門，潛入卯○○相鄰之竹田鄉│甲○○犯刑法第三百│
 │    │2 日9 時│段第1075號│竹田段第1075號農地，在卯○○所有之同段│二十一條第一項第二│
 │    │30分許至│農地      │第1075-1號農地，持同上之扳手，以同上之│、三款之竊盜罪，累│
 │    │同月3 日│          │手法竊得川山牌抽水馬達1 具。          │犯，處有期徒刑拾月│
 │    │9 時許間│          │                                      │，扣案開口扳手壹支│
 │    │某時    │          │                                      │沒收。            │
 ├──┼────┼─────┼───────────────────┼─────────┤
 │7   │99年4 月│竹田鄉竹南│甲○○乘人不注意之際，攀爬其旁小門，進│甲○○犯刑法第三百│
 │    │4 日8 時│村潮州路74│入丁○○所有之竹田鄉○○村○○路74號住│二十一條第一項第二│
 │    │許至同日│號處      │處，在豬舍旁，持同上之扳手，以同上之手│、三款之竊盜罪，累│
 │    │12時10分│          │法竊取廠牌不詳之抽水馬達1 具，藏匿竹田│犯，處有期徒刑捌月│
 │    │許間某時│          │鄉○○村○○路段涵洞（嗣不見，本件符合│，扣案開口扳手壹支│
 │    │        │          │自首）。                              │沒收。            │
 ├──┼────┼─────┼───────────────────┼─────────┤
 │8   │99年4 月│竹田鄉南勢│甲○○發現無人，爬鐵門進入癸○○所有之│甲○○犯刑法第三百│
 │    │5 日6 時│村南勢段第│竹田鄉○○村○○段第135 號農地，同法竊│二十一條第一項第二│
 │    │許至同日│135 號農地│取廠牌不詳之抽水馬達1 具，破壞鐵絲網搬│、三款之竊盜罪，累│
 │    │8 時30分│          │出，欲載離時因被路人發現，棄置於屏50線│犯，處有期徒刑捌月│
 │    │許間某時│          │右轉六巷村大水溝（嗣因水太深且有污泥，│，扣案開口扳手壹支│
 │    │        │          │無法撈取，本件符合自首）。            │沒收。            │
 ├──┼────┼─────┼───────────────────┼─────────┤
 │9   │99年4 月│屏東縣新園│甲○○乘屋主己○○熟睡之際，自屋後浴室│甲○○犯刑法第三百│
 │    │7 日凌晨│鄉港墘村港│窗戶爬進左址2 樓，在2 樓房間見褲子口袋│二十一條第一項第一│
 │    │1 時許  │墘路82號  │有現金，竊取新台幣(下同) 400元，復於1 │、二款之竊盜罪，累│
 │    │        │          │樓客廳櫃子，竊得7 包王牌香菸，每包價值│犯，處有期徒刑拾月│
 │    │        │          │45元，現款及香菸均已用盡。            │。                │
 ├──┼────┼─────┼───────────────────┼─────────┤
 │10  │99年4 月│屏東縣內埔│甲○○持客觀上足為兇器之開口扳手1 支（│甲○○犯刑法第三百│
 │    │10日13時│鄉○○路公│未扣案），乘園主寅○○（起訴書有誤載）│二十一條第一項第二│
 │    │10分    │墓旁復興段│不在之際，攀爬鐵絲網入內，，竊取抽水馬│、三款之竊盜罪，累│
 │    │        │第924-1 地│達1 具。                              │犯，處有期徒刑拾月│
 │    │        │號農地    │                                      │。                │
 ├──┼────┼─────┼───────────────────┼─────────┤
 │11  │99年4 月│內埔鄉新埔│甲○○乘園主子○○○不在之際，攀爬鐵絲│甲○○犯刑法第三百│
 │    │10日13時│段第2251地│網入內，持同上之扳手竊取抽水馬達1 具。│二十一條第一項第二│
 │    │40分許  │號檳榔園  │                                      │、三款之竊盜罪，累│
 │    │        │          │                                      │犯，處有期徒刑拾月│
 │    │        │          │                                      │。                │
 ├──┼────┼─────┼───────────────────┼─────────┤
 │12  │99年4 月│竹田鄉美崙│甲○○持客觀上足為兇器之扳手1 支（未扣│甲○○犯刑法第三百│
 │    │21日16時│村美崙段第│案），乘辛○○不在之時，攀爬鐵絲網入內│二十一條第一項第二│
 │    │50分許  │140 號農地│，鬆動螺絲，再徒手將電線拉斷，竊取抽水│、三款之竊盜罪，累│
 │    │        │          │馬達，為邱國玉發現，遂將抽水馬達棄置於│犯，處有期徒刑拾月│
 │    │        │          │水溝旁逃逸。                          │。                │
 └──┴────┴─────┴───────────────────┴─────────┘

司法院資訊處製作；財團法人民間司法改革基金會備份。
